【裁判字號】    88,易,1495
【裁判日期】    891226
【裁判案由】    詐欺等
【裁判全文】
台灣台中地方法院刑事判決                        八十八年度易字第一四九五號
    公  訴  人  台灣台中地方法院檢察署檢察官
    被      告  乙○○
    選任辯護人  黃燕光律師
右列被告因詐欺等案件，經檢察官提起公訴（八十七年度偵續字第三三八號），本院
判決如左：
    主  文
乙○○連續商業主辦會計人員，以明知為不實之事項，而填製會計憑証及記入帳冊，
處有期徒刑捌月；又連續意圖為自己不法之所有，以詐術使人將第三人之物交付，處
有期徒刑月。應執行有期徒刑拾月。
    事  實
一、乙○○自民國（下同）六十一年七月二十六日起至八十五年十一月十七日止，係
    址設台中市○○○路二八一號一樓中部乳品股份有限公司（下稱甲○○○○司）
    之總會計，負責處理甲○○○○司之會計業務，為從事業務之人，亦係商業會計
    法所稱之商業負責人，（一）其明知該公司北區事務員蔡玟娟（起訴書誤載為蔡
    汶娟，業經本院判處一年，經臺灣高等法院台中分院及最高法院上訴駁回確定）
    自八十二年一月六日起至八十五年四月六日止，連續利用職務之便將收取之公司
    貨款侵占入己，共計新台幣（下同）五百四十四萬零十五元，再以自己名義偽造
    附表一編號一至五之存款備忘錄，或將台中市第七信用合作社（簡稱中市七信）
    職員陳雅如等人所製作之存款備忘錄，擅自塗改存入金額，而變造附表一編號六
    至二十八之存款備忘錄，先後共偽造或變造如附表一之二十八張存款備忘錄，以
    掩飾犯行，乙○○仍基於意圖為蔡玟娟不法利益之概括犯意，竟違背其應據實製
    作轉帳傳票之商業記帳憑証，且據實登載於日記帳、總分類帳等相關帳冊之任務
    ，將蔡玟娟所提供內容不實之存款備忘錄資料，填製於職務上制作之會計轉帳傳
    票之會計憑証上，並入日記帳、總分類帳等相關帳冊，再持以送交甲○○○○司
    之董事長謝黃端，致生損害於甲○○○○司之利益；（二）乙○○又基於意圖為
    自己不法所有之概括犯意，於八十四年二月十五日、八月二十五日、八十四年十
    二月二十六日、八十五年一月二十五日、三月十六日，明知甲○○○○司之水電
    費及電話費均由金融機構自公司帳戶自動轉帳扣款，竟仍持金融機構代扣水電費
    及電話費之收據，製作轉帳傳票，而詐騙不知情之甲○○○○司負責人謝黃端，
    謝黃端因不知上開水電費及電話費已自動轉帳扣款，因之陷於錯誤，誤認須再支
    付水電費及電話費，而同意蓋章開列如附表三金額之支票（票號不詳，起訴書誤
    載為現金）交予乙○○，乙○○再將支票據為己有，挪為他用，使之兌現，前後
    五次，共計三萬三千零四十九元（起訴書誤載為二萬九千七百八十七元），其間
    乙○○於八十四年九月十四日自行回補五千元，及至公司負責人謝黃端之次媳丁○○發現上情，要求回補後，始於八十五年六月四日、同月二十六日及同年七月
    三日分別再回補八千五百六十元、一萬一千一百八十七元及八千三百零二元。
二、案經甲○○○○司訴由臺灣臺中地方法院檢察署檢察官偵查起訴。
    理  由
一、訊據被告乙○○矢口否認右揭填製不實會計憑証及記入帳冊、行使業務上登載不
    實文書、背信、詐欺取財犯行，辯稱：伊在告訴人處任職已將屆二十五年，告訴
    人為一家族企業，企圖逃避支付退休金，欲逼迫伊自動辭職，伊曾與告訴人之負
    責人謝黃端之次媳丁○○發生爭執，致彼等不滿；伊與蔡玟娟並無主管與部屬之
    關係，蔡玟娟上尚有各區主管，非由伊監督，直至八十五年對帳時伊才知悉，但
    伊係礙於情面而未予舉發；又伊為調度上之方便，有將水電等費用移至其他項目
    支用，因疏忽未將沖銷用之支票存入公司帳戶內，且伊事後有回補云云，惟查：
（一）甲○○○○司北區事務員蔡玟娟因連續自八十二年一月六日起至八十五年五月
      十五日止，將其收受之貨款共計五百四十四萬零十五元侵占入己，再以自己名
      義偽造附表一編號一至五之「存款備忘錄」或變造附表一編號六至二十八之中
      市七信職員陳雅如等人制作之「存款備忘錄」等情，業據告訴代理人林道啟律
      師指訴在卷，並據証人蔡玟娟自承有挪用上開款項等語（參見八十七年二月二
      十六日偵訊，八十七年偵字第二二０一號偵卷第三十九頁反面），並有附表一
      所示之存款備忘錄影本可佐，並經本院調閱正本二十八張核閱無訛（正本附於
      被告蔡玟娟業務侵占案件偵卷第七頁至二十頁以下），又証人蔡玟娟因上開業
      務侵占犯行，經本院判處有期徒刑一年，並經臺灣高等法院臺中分院及最高法
      院上訴駁回確定，亦經本院調閱本院八十七年易字四五九三號、臺灣高等法院
      臺中分院八十八年上訴字第一八一四號及最高法院八十九年台上字第一一三九
      號被告蔡玟娟業務侵占案件卷宗核閱無訛；被告於收受上開蔡玟娟製作之報表
      及附表一之存款備忘錄後，明知蔡玟娟所附之存款備忘錄金額係經變造或偽造
      ，竟仍將該不實之金額如數填載於業務上製作之轉帳傳票、日記帳、總分類帳
      等相關帳冊，再交付予甲○○○○司董事長謝黃端等情，亦據被告對其確有依
      蔡玟娟所交付之存款備忘錄登載於上開傳票、日記帳、總分類帳等帳冊，再持
      交董事長謝黃端之事實自承不諱（八十七年十一月十七日偵訊筆錄，偵續卷第
      十二頁），核與証人丁○○所述相符，復據証人蔡玟娟証述：乙○○在我挪用
      第一筆錢時即已發現，並問我情形，我說我有急用以後會回補，她就沒有再說
      了等語相符（參見八十七年二月二十六日偵訊，偵卷第四十頁正面，另參見本
      院八十七年易字第四五九三號案件八十七年十一月四日筆錄；臺灣高等法院臺
      中分院八十八年上訴字第一八一四號案件八十八年十一月十七日筆錄），再參
      以依蔡玟娟所提出之附表一編號一至五之存款備忘錄，其上收款人部分係蓋用
      蔡玟娟之印章，而非銀行人員之印章，亦有上開存款備忘錄可佐，是被告既係
      依附表一之存款備忘錄製作轉帳傳票，自可看出該存款備忘錄確係偽造或變造
      ，是証人蔡玟娟所述被告知情上開存款備忘錄確係偽造等情，顯堪採信。至被
      告雖辯稱：蔡玟娟非由伊所監督云云，查被告倘未任職甲○○○○司，或職務
      上與蔡玟娟間無關連，自對蔡玟娟上開業務侵占犯行不具舉發之義務，然其受
      僱擔任會計，對製作相關會計憑証、帳冊應據實填載，知之甚明，且其已明知
      所收受之存款備忘錄內容不實，竟為蔡玟娟之利益，仍將不實內容填載於職務
      上之轉帳傳票之會計憑証，並記入日記帳、總分類帳等帳冊文書，且足使甲○○○○司受有損害，是其所辯，不足為有利於被告之認定。事証明確，被告有
      事實欄（一）之填製不實會計憑証及記入帳冊犯行、行使業務上登載不實文書
      及背信之犯行堪予認定。
（二）另被告詐騙水電費及電話費之犯行，業據被告對其確有以支付水電費用為由向
      謝黃端請領同額支票，且有將支票另挪他用，未直接存入公司帳戶之事坦承在
      卷（八十七年十一月十七日偵訊、八十九年六月三十日本院筆錄），並據告訴
      人之代表人謝黃端及証人丁○○於偵訊供述在卷，並有如附表三所示時間、金
      額之轉帳傳票五張、中市二信八十四年九月十四日、八十五年六月四日、六月
      二十六日、七月三日之存款備忘錄四張附卷（附於偵卷第二十二至二十五頁）
      為憑。查告訴人公司之水電費及電話費既係由銀行代為轉帳繳款，此事亦為被
      告所自承（八十九年六月三十日本院筆錄），衡情被告持相關水電費及電話費
      之收據作帳即足，實無庸再開列公司支票，使告訴人董事長謝黃端陷於錯誤，
      誤認須開列支票支付上開費用，而同意於支票上用印，且被告再將支票據為己
      有，挪為己用，其具意圖為自己不法所有之犯意及詐欺取財犯行甚明。至被告
      辯稱：伊係移至其他項目支用云云，查被告對其將上開款項挪為何用途，語焉
      不詳，且未能提出証據以明其說，又被告假藉水電費及電話費名目，申領支票
      款項之時間係八十四年二月至八十五年三月，期間長達一年，倘告訴人公司其
      他項目確有暫時支用現金之必要，被告已可於數日內向告訴人公司陳明，何以
      被告竟遲於八十四年九月十四日始自行回補五千元，餘款又為告訴人查獲後，
      始於八十五年六月之後回補，則該其他預先支用款項之項目豈非毋須作帳，實
      與常情不符，再查，倘告訴人公司其他項目確有支用現金之必要，亦可由被告
      直接向公司陳明，衡情被告實無必要以水電費及電話費名目申領支票，亦無必
      要予以使用於公司之其他支出項目，是被告所辯，顯非可採；被告一度辯稱：
      係因疏忽未將沖銷用之支票存入公司帳戶內云云，查被告職司會計，對持有之
      告訴人公司支票，均有其各該用途甚明，又不同用途所開列之支票數額衡情自
      難相符，亦無誤用可能，而附表三所示金額之支票，倘係作帳沖銷之用，縱因
      疏忽而未於數日內存入公司帳戶，衡情支票既未遺失，亦不可能另挪至他處使
      用，是被告辯稱：因疏忽而未將沖銷支票存入公司帳戶內云云，顯非可採；至
      被告再辯稱：伊有回補云云，惟其回補之時間係取得支票逾半年後始為之，又
      俟後之回補行為，亦無礙其詐欺取財犯行之成立，是被告此部分所辯，不足為
      被告無罪之認定，附此敘明。事證明確，被告此部分即事實欄（二）之詐欺取
      財犯行堪以認定。
二、按連續數行為而犯同一之罪名者，以一罪論，刑法第五十六條定有明文，則當連
    續犯罪之際，遇法律有變更時，其一部涉及舊法，一部涉及新法者，即應依最後
    行為時之法律處斷，最高法院二十九年上字第三八六六號、二十八年上字第七三
    三號、二十七年上字第一六０七號、十九年非字第一五六號判例可資參照。查商
    業會計法業總統於八十四年五月十九日修正公布，於同年月二十一日生效，本件
    被告多次以明知為不實之事項，而填製會計憑証及記入帳冊犯行，為連續犯，其
    犯行一部係在本次修正前，一部係在修正後，是依前揭實務見解，應依修正後之
    商業會計法處斷，無適用刑法第二條第一項前段或但書之餘地，附此敘明。再查
    ，轉帳傳票係屬修正前商業會計法第十三條第二款（即修正後商業會計法第十五
    條第二款）規定商業會計憑証中之原始憑証；又查被告係甲○○○○司會計，係
    商業登記法所稱之主辦會計之人，核被告如事實欄（一）之所為，係犯商業會計
    法第七十一條第一款之填製不實會計憑証及記入帳冊罪、刑法第二百十六條、第
    二百十五條之行使業務上登載不實之文書罪、同法第三百四十二條第一項之背信
    罪；又被告如事實欄（二）之所為，均係犯刑法第三百三十九條第一項之詐欺取
    財罪。其中業務上登載不實之低度行為，應為行使業務上登載不實文書之高度行
    為所吸收，不另論罪。又被告先後多次填製不實會計憑証及帳冊、行使業務上登
    載不實文書、背信及詐欺取財之犯行，其時間緊接，犯罪構成要件相同，顯係基
    於概括犯意反覆為之，均為連續犯，分別依同法第五十六條之規定，分別論以一
    填製不實會計憑証及帳冊、行使業務上登載不實文書、背信及詐欺取財罪論，並
    均加重其刑。又被告所犯填製不實會計憑証及帳冊、行使業務上登載不實文書及
    背信三罪之間，係一行為觸犯三罪名，為想像競合犯，爰依刑法第五十五條之規
    定從較重之填製不實會計憑証及帳冊罪處斷；公訴人雖認被告所犯行使業務上登
    載不實文書及背信罪之間，有手段與目的之牽連關係，為牽連犯云云，惟查，被
    告將不實資料登載於職務上之傳票及帳冊，同時觸犯背信罪，其犯行僅有一行為
    ，是公訴人認係屬牽連犯，顯係有誤，附此敘明。又公訴人就被告填製不實會計
    憑証及帳冊罪部分雖未據起訴，惟與起訴並有罪部分有想像競合犯之裁判上一罪
    關係，依刑事訴訟法第二百六十七條之規定，應為起訴效力所及，本院自得併予
    審理，附此敘明。另被告所犯填製不實會計憑証及帳冊罪與詐欺取財罪間，其犯
    意各別，行為互殊，犯罪構成要件不同，應予分論併罰。爰審酌被告前無不良素
    行，其任職告訴人公司已有二十年以上，未能飲水思源，見他人侵占款項，竟忍
    情不發，繼之自己觸犯刑責，期間長達三年餘，次數達二十八次，亦非少數，使
    公司亦蒙受重大損失，惟其並未取得任何利益，及其藉公司信任，與任職會計之
    便，基於貪念，而觸犯本件詐欺取財犯行，其次數有五次，惟查獲數額僅有三萬
    餘元，並非龐大，又款項均已回補等一切情狀，各量處如主文所示之刑，並定其
    應執行之刑。
三、公訴意旨另以：乙○○又基於意圖為自己不法所有之概括犯意，自八十年五月三
    十日起至八十二年十一月三十日止（起訴書誤載自八十年五月間起至八十二年十
    月間止），連續持台中市第二信用合作社（下稱中市二信）職員陳麗英、賴靜宜
    等人製作之「存款備忘錄」二十九張（如附表二所示，該存款備忘錄係乙○○持
    其業務上取得之甲○○○○司支票或現金，再存入中市二信甲○○○○司帳戶內
    ，帳戶號碼一一─０００八０一之八，而得之存款備忘錄），向不知情之甲○○○○司西區事務員丙○○詐騙兌換現款（即指丙○○所持有之甲○○○○司之貨
    款收入，經查，丙○○就所經手之公司貨款收入，原應自行存入公司之銀行帳戶
    內，再持其所製作之日報表及銀行所開列之存款備忘錄交付甲○○○○司），丙○○因認乙○○係公司總會計，不疑有詐，因之陷於錯誤，而如數交付現款予乙○○，再以乙○○所提出之存款備忘錄交付甲○○○○司，為貨款已存入公司帳
    戶之証明，先後共計三百三十二萬三千零五十二元，因認被告乙○○此部分亦涉
    犯詐欺取財罪嫌云云。惟：
（一）按犯罪事實應依証據認定之，無證據不得推定其犯罪事實。又不能證明被告犯
      罪者，應諭知無罪之判決，刑事訴訟法第一百五十四條、第三百零一條第一項
      定有明文。又按事實之認定，應憑証據，如未能發現相當証據或証據不足以証
      明，自不能以推測或擬制之方法，以為裁判之基礎，最高法院四十年台上字第
      八六號判例均著有明文。又認定犯罪事實所憑之証據，無論係直接証據或間接
      証據，其為訴訟上之証明，須於通常一般之人均不致有所懷疑，而得確信其為
      真實之程度者，始得據為有罪之認定，倘其証明尚未達到此一程度，而有合理
      之懷疑存在，復無其他調查途逕可尋，法院即應為無罪之判決，最高法院七十
      六年台上字第四九八六號判例可資參照。
（二）訊據被告堅決否認右揭詐欺取財犯行，辯稱：另伊只有拿折讓單向丙○○請款
      折讓，並未拿員工薪資之存款備忘錄向丙○○換取貨款現金云云。而公訴人認
      被告此部分涉犯詐欺取財罪嫌，無非以告訴人之指訴及証人丁○○、丙○○之
      証詞，及附表二所示日期一之存款備忘錄二十九張、告訴人提出之薪資支付明
      細表一份、二信清檔交易明細表及轉帳傳票為據。
（三）經查，又告訴人公司係以販售台灣養樂多公司生產之養樂多及其他飲品為業，
      經由業務員零售，或批發零售商販售，而業務員則以商品之差價為賺取之利潤
      ，貨款之收取方式，如係由業務員以現金收取貨款，則業務員扣除其應得之利
      潤後，所餘貨款交事務員，由事務員存入公司帳戶，以所取得之存款備忘錄附
      於日報表，再由告訴人公司依業務員銷售之價格、數量簽具統一發票，但為求
      會計帳上之平衡，告訴人公司乃將各發票上所載銷售金額與實際向業務員收取
      貨款之差額部分，以「員工薪資」（即業務員薪資）之會計科目作帳，並製作
      「員工薪資印領清冊」，再由被告簽發以告訴人公司為發票人，以中市二信為
      付款人之同額支票，存入告訴人在中市二信之帳戶內（帳號一一─00000
      00），並取得中市二信製作之存款備忘錄後，繳回公司存查，以該支票之提
      領支出，為該公司支付業務員薪資之証明，並以該支票之存入，做為貨款差額
      收入之証明等情，業據被告於本院陳明在卷，復據告訴代理人林道啟律師於八
      十八年四月三十日之告訴理由狀所陳明，合先敘明。
（四）又查，附表二之存款備忘錄均係被告以告訴人公司支票或現金存入公司中市二
      信帳戶而取得，故該存款備忘錄內之數字均係被告先填載後，再交由銀行職員
      蓋章等情，亦據被告自承在卷，並有附表二之二十九張存款備忘錄之影本可佐
      ，並經本院調閱正本核閱無訛（正本附於被告蔡玟娟侵占案件偵卷第二十八頁
      至三十五頁），足認附表二之存款備忘錄確係被告經手將支票或現金存入銀行
      而取得。然依附表二之存款備忘錄、告訴人所提出之薪資支付明細表、告訴人
      二信帳戶清檔交易明細表等資料，僅足証明八十一年一月至四月之薪資支付明
      細表與附表二之八十一年一月至四月之存款備忘錄數額相符，又依清檔交易明
      細表可見附表二之存款備忘錄所載之存入支票（除八十一年二月二十九日之存
      款備忘錄係現金存入，並無當日沖銷外）確係當日沖銷，即以該帳戶之支票存
      入該帳戶，惟均不足以証明被告有持附表二之存款備忘錄向丙○○換取貨款，
      或丙○○有持附表二之存款備忘錄附於日報表為貨款收入之証明。
（五）是公訴人認被告持附表二之存款備忘錄二十九張，向西區事務員丙○○兌換告
      訴人公司之貨款收入之事實，無非以証人丙○○及丁○○之証詞為據。然查，
      証人丙○○於偵訊先証稱：「被告每月會將應發給西區員工獎金及薪資交給我
      ，大部分她都是開公司支票給我，我再從營業所所收之帳款中給付員工獎金及
      薪資」等語，則依該部分証詞，顯係指含業務員所得部分之貨款均一併匯入公
      司帳款之情形，與本件無關；而証人丙○○就附表二之存款備忘錄部分則証稱
      ：（問：告訴狀後附証五之存款備忘錄是否妳所製作？）不是，是被告寫的，
      她寫完後交給我，請領員工獎金，然後我把備忘錄拿到樓上交給營業所主任云
      云（參見八十八年三月十六日偵訊筆錄），是依丙○○上開偵訊証詞，語焉不
      詳，無從得知被告曾否以附表二之存款備忘錄向丙○○換取貨款收入；而証人
      丙○○於本院雖証稱：被告確有以存款備忘錄向我換現金等語，惟証人丙○○
      對被告何以持存款備忘錄換現金之原因為何，已不復記憶，且亦不確定被告曾
      否以附表二之二十九張存款備忘錄向其換取貨款（參見本院八十九年十二月五
      日筆錄），查本件事涉被告或証人丙○○有無侵吞貨款，倘被告確有持附表二
      之存款備忘錄向丙○○換取貨款，且該期間長達三年，証人丙○○為表明並非
      伊自行不法持存款備忘錄做帳，衡情應能於告訴人查帳時為詳盡敘述，且亦能
      對告訴人舉出其他証據或証人以明其說，並能於首次偵訊出庭時為明確陳述，
      然証人丙○○於偵訊語焉不詳，於本院又証稱不確定被告是否以附表二之存款
      備忘錄換取貨款，是依証人丙○○之上揭証詞，既無從認定被告基於不法原因
      而於何時向丙○○換取何數額之款項，亦無從認定被告確有持附表二之存款備
      忘錄向丙○○換取貨款；且查，証人丙○○於本院出庭証述時，距事發當時即
      八十年至八十二年間，已逾六、七年，雖經本院提示附表二之備忘錄正本後，
      對附表二之存款備忘錄部分正本之「存入欄框」外之正面及背面有原子筆數字
      字跡部分，供証係其所填寫，且對本院訊以：「既然有你寫的數字，是否這幾
      張存款備忘錄均是你做帳之日報表所用？」答稱「是。」然証人丙○○既無法
      陳明部分附表二存款備忘錄其上有其字跡之原因，及係何時所填寫，再參以人
      之記憶會隨時間經過而不全，是自難依証人丙○○於本院上開一語証詞，即遽
      為被告確有持附表二之存款備忘錄向丙○○換取貨款，又丙○○確有持前開存
      款備忘錄附隨於日報表為貨款收入之証明。
（六）再查，附表二之存款備忘錄係自被告制作有關「貨款收入」項目之轉帳傳票之
      附件中所取出等情，雖據証人丁○○証述在卷，並於八十九年十月三十日提出
  部分傳票為據，且証人丁○○並認附表二之存款備忘錄既附於「貨款收入」之
      傳票後，而認丙○○曾持以做為貨款收入，可佐証被告有持附表二之存款備忘
      錄向丙○○換取貨款之証明云云（參見八十九年十月十六日本院筆錄）；惟查
      ，附表二之存款備忘錄（除八十一年二月二十九日之存款備忘錄外）既係被告
      開列公司支票做為帳面沖銷，即以貨款收入之差額為支票面額，將支票存入公
      司帳戶，以支票提領之為業務員薪資支出之証明（參見前開理由欄三之（三）
      ），是被告於制作會計傳票及科目時，將支票存入作為貨款收入，以補足業務
      員繳回貨款時所扣除利潤，會計帳目始足平衡，是被告於轉帳傳票下將「業務
      員薪資」之存款備忘錄列入貨款收入，尚不足為丙○○有持附表二之存款備忘
      錄做為貨款收入証明之依據，亦不足為被告有持附表二之存款備忘錄向丙○○
      換取款項之証明。
（七）再按事實審法院對於証據之取捨，依法雖有自由判斷之權，然積極証據不足証
      明犯罪事實時，被告之抗辯或反証縱屬虛偽，仍不能以此資為積極証據應予採
      信之理由，最高法院三十年上字第四八二號判例可資參照。查本件被告先後辯
      詞不一，其先辯稱：伊是將獎金部分請款後，存入銀行，再拿憑証向丙○○兌
      換現金，再分送各營業所核發云云（八十七年十一月十七日偵訊，偵續卷第十
      三頁），後改口辯稱：伊未拿備忘錄向丙○○換現金；（問：備忘錄為何流到
      丙○○那？）只有備忘錄在她那裡，當時我是拜託她將支票存入銀行云云（八
      十七年十二月十日偵訊，偵續卷第二十頁反面、二十一頁），後又辯稱：伊祇
      有拿折讓單向黃小姐請款折讓，並未拿備忘錄請款云云（八十八年三月十六日
      偵訊偵續卷第二十九頁反面及本院訊問），其前後辯詞不一，已難採信；倘係
      要核發各營業所之獎金，何須以備忘錄向丙○○兌換現金？又倘被告係託丙○○將支票存入銀行，必會向丙○○索回存款備忘錄，以做為有將支票存入銀行
      之証明，豈可能將存款備忘錄留於丙○○處，則如何得知丙○○有無將支票存
      入銀行，又如何對告訴人交待？是被告前揭辯詞，尚非可採，惟亦不能以此為
      積極証據，而為被告有罪之認定。
（八）是本件既無告訴人公司如附表二日期之西區營業所之日報表或其他証據以証明
      如附表二日期之西區營業所貨款收入之數額為何，而無從証明是否與被告製作
      轉帳傳票之貨款收入之數額相符（如日報表之貨款收入與傳票之貨款收入確有
      如附表二金額之差額，則可証應有部分貨款確未存入告訴人公司帳戶），則依
      証人丙○○有瑕疵之証詞、証人丁○○之証詞、附表二之存款備忘錄二十九張
      、告訴人提出之薪資支付明細表一份、二信清檔交易明細表及轉帳傳票，既不
      足証明被告曾持附表二之存款備忘錄向丙○○換取貨款，又不能証明附表二之
      存款備忘錄曾為証人丙○○持以附於告訴人公司之西區營業所貨款收入之日報
      表內，做為貨款收入存入銀行之証明，再交由被告開列傳票，即難對被告以詐
      欺取財罪相繩。雖被告先後辯詞不一，顯有可疑，已如前述，亦不足為被告此
      部分有罪之認定；是此部分之應認被告無罪，惟公訴人既認此部分與前開起訴
      並有罪之詐欺犯行部分，有連續犯之裁判上一罪關係，爰不另為無罪之諭知，
      附此敘明。
據上論斷，應依刑事訴訟法第二百九十九條第一項前段，刑法第十一條前段、第五十
六條、第二百十六條、第二百十五條、第三百四十二條第一項、第五十五條、第三百
三十九條第一項、商業會計法第七十一條第一款、刑法第五十一條第五款，罰金罰鍰
提高標準條例第一條前段，判決如主文。
本案經檢察官林豐文到庭執行職務。
中      華      民      國    八十九    年    十二    月    二十六    日
                                    臺灣臺中地方法院刑事第一庭
                                        法  官    黃  家  慧
右正本證明與原本無異。
如不服本判決，應於送達後十日內向本院提出上訴狀(須附繕本)，上訴於台灣高等
法院台中分院。
                                        書記官
中      華      民      國    八十九    年    十二    月    二十七    日
附論罪科刑法條：
刑法第二百十五條：從事業務之人，明知為不實之事項而登載於其業務上作成之文書
，足以生損害於公眾或他人者，處三年以下有期徒刑、拘役或五百元以下罰金。
刑法第二百十六條：行使第二百十條至第二百十五條之文書者，依偽造、變造文書或
登載不實事項或使登載不實事項之規定處斷。
刑法第三百三十九條第一項：意圖為自己或第三人不法之所有，以詐術使人將本人或
第三人之物交付者，處五年以下有期徒刑、拘役或科或併科一千元以下罰金。
刑法第三百四十二條第一項：為他人處理事務，意圖為自己或第三人不法之利益或損
害本人之利益，而為違背其任務之行為，致生損害於本人之財產或其他利益者，處五
年以下有期徒刑、拘役或科或併科一千元以下罰金。
附表三
日期     金額（新台幣）
84.2.00   0000
00.8.00   0000
00.12.00  0000
00.1.00  00000
00.3.16   6564
總計     33049


司法院資訊處製作；財團法人民間司法改革基金會備份。
